# 关于引进基金公司入股的会计处理

提问人：fairymhf 时间：2014-02-07 11:25:23
陈老师， 被审计单位为房产发有限公司， 使用新会计准则。 该单位计划引入基金公司作为合作者， 等对方入资以后、符合一定条件时再允许对方减资；对方不参与利润分红， 而是给予一定的利息，有点像优先股。 这种情况下， 基金公司打入的资金是否可以计作实收资本？

回答人：chenyiwei
你搜索一下本版面上对“债权和股权的区分”问题的讨论，结合你的案例中的具体合同条款分析一下。对此类问题基本上已经形成较为成熟和公认的会计处理模式。

提问人：fairymhf 时间：2014-02-08 16:14:07
陈老师， 我搜索了没有具体到对应得到。 我也研究了一下刚颁布的《国务院关于开展优先股试点的指导意>>以及<<债务工具和权益工具的区分及相关会计处理的征求意见稿>, 没研究出啥结果来。 个人感觉该单位的这种注资方式不符合权益工具的定义而是债务工具。但是不明白在报表上应当如何会计处理， 作为应付债券-优先股？可这也不是优先股，这个单位是非上市公司、非上市公司发行优先股的规定也没出台。 求指导。多谢！

回答人：chenyiwei
你看看这里：http://bbs.esnai.com/forum.php?mod=redirect&goto=findpost&ptid=4756908&pid=6233783。到底认定为权益工具还是债务工具，要看是在哪个特定会计主体的层面上。很重要的一点是回购义务由谁承担。

提问人：airbit 时间：2014-4-8 21:58:21
陈版，你好！
根据《金融负债与权益工具的区分及相关会计处理规定》的规定，优先股有可能列示为少数股东权益，什么情况会如此列示，子公司发行的吗？谢谢！

回答人：chenyiwei
应该是子公司发行的其他权益工具。母公司发行的其他权益工具的持有者不被视为少数股东。